«Mélanges» (dossiers de clients) de l'étude VIII. MC/ET/VIII/1366-MC/ET/VIII/1372 et MC/ET/VIII/1577-MC/ET/VIII/1592 (1371-1940)
Archives nationales
«Mélanges» (dossiers de clients) de l'étude VIII
1371-1940
MC/ET/VIII/1366-MC/ET/VIII/1372, MC/ET/VIII/1577-MC/ET/VIII/1592
Etude VIII
2,2 ml ou 20 cartons (boîtes 6 cm, 10 cm, 12,5 cm ou 15 cm)
Archives nationales de France
Autres documents de l'étude (dossiers de clients, comptabilité...): s'agissant d'archives privées, ces documents sont communicables selon les modalités fixées par le déposant ou le donateur.
Certains documents ne sont pas accessibles en raison de leur mauvais état de conservation.
Don
Les numéros indiqués dans la description du contenu correspondent à ceux notés sur le dossier.
Accès aux instruments de recherche de tous les notaires de l'étude VIII
Archives de l'étude VIII
- Dossiers de divers clients., 1371-1808; MC/ET/VIII/1366
  (1) Actes sans nom de notaire: 1507, 11 et 13 avril; 1519, 28 octobre; 1528, 23 janvier; 1568, 20 août et 18 octobre; 1572, 28 juillet.
  (2) Fragment sans nom ni date, autre fragment de compte de tutelle sans nom ni date [XVIe siècle].
  (3) Fondation au collège de Justice, fol. IIII c LXXII d'un registre du XVIe siècle.
  (4) Deux aveux à Simon et Yvon de Maintenon, seigneurs de la Queue, 1371, 7 juillet et 1405, 19 février. Plaids et gage (pleige de la seigneurie de la Coulonche et de la Sauvagère, à Nicolas de Vallembras. XVIe siècle): cahier.
  (5) Quatre actes sur parchemin, détériorés par l'humidité et dont le traitement au sulfure d'ammonium a permis d'établir les notices suivantes:
  1481. Deux contrats, dont l'un passé le mercredi 3 (illisible), portant vente par Colin Pointrault, laboureur à Vitry-sur-Seine, d'une pièce audit terroir, lieudit Vauloyer, et l'autre relatif à la vente d'une rente sur demi-arpent de vigne, même terroir.
  1490, janvier. Bail à rente par Pierre Loin, laboureur, rue Pastourelle, à Colin Grigot, sergent à verge, d'une petite maison faisant partie de plusieurs maisonnettes et appartenances d'une grande maison et jardin rue Pastourelle, faisant l'un des coins de la rue du Chaume, dite du Grand-Chantier, cédée le 2 mars 1487 au bailleur par frère Mery d'Amboise, grand prieur de la commanderie qui, jadis, fut du Temple. Notaire Carpentier.
  1490, 2 février. Déclaration d'achat par Colin Grigot. Mandement de François Ier concernant un chapelain de la Sainte-Chapelle de Paris.
  1525, décembre (mutilé): procurations.
  (6) Dossier concernant Claude Le Vacher, procureur en Parlement, et Claude Jessé Gillet des Aulnois, procureur en Parlement, chancelier de la Basoche. 1683 à an III (1794). Sous faire-part de Thiot, commissaire-enquêteur-examinateur au Châtelet. 1792.
  Ouverture de deux paquets provenant de Marguerite Renée de Rostaing, veuve de Henry de Beaumanoir, marquis de Lavardin. 1694, 13 mai.
  Exécution du testament de Françoise Roger, veuve de Bon Paul Cotel, bourgeois de Paris, exécuteur Paul Joseph de Cambefort, curé de Notre-Dame-de-Bonne-Nouvelle. 1697, 17 février.
  Philippe Anne de Coëtlogon, religieuse à Saint-Antoine près Sens: baptistaire, profession et certificat de vie. 1698-1748.
  Quatre baptistaires et mortuaires des paroisses de Marchais et Liesse. 1699-1742.
  Procès-verbal des dégâts causés par un ouragan au château de la Picquelaye, paroisse de Nouaye. 1706.
  “ Agenda memorandum ” d’un notaire non identifié [notaire Navarre ?], 2 folios. 1716, 2 à 15 juin.
  Vente par Louis Auguste d'Albert d'Ailly, duc de Chaulnes à Charles Hercule d’Albert de Luynes de l'usufruit d'une maison à Suresnes. 1720-1725.
  Trousseau du comte des Bordes au collège d'Harcourt. 1727, 20 juin.
  État des magistrats de la Grande-Chambre. 1730.
  Messageries du Havre à Rouen, etc. 1735.
  Hôtel-Dieu de Buzançais. 1732 et 1752.
  Forge, fonderie et moulin à blé à Cosne. 1734.
  Maison rue de Varenne, louée par les ducs d'“Anseny” et de Béthune aux comte et comtesse d'Harcourt. 1754.
  Honoraires de Duchesnay, médecin ordinaire du roi. 1761-1765.
  Bruno Brûlé, censeur des livres à l'Arsenal. 1767-1784.
  Mémoire des frais funéraires de Michelle Lalive, paroisse Saint-Sulpice. 1769.
  Abbé Desnoyers, chargé des affaires du roi en Hollande. 1779-1790.
  Lettres de provision de secrétaires du roi en la chancellerie près le conseil supérieur de Roussillon. 1781.
  Nouveaux statuts de l'ordre de Saint-Michel (Louis XVI).
  Couvent du Petit-Saint-Chaumont. Marie Anne Brûlé, supérieure. XVIIe-XVIIIe siècle.
  Contribution patriotique. 1790.
  Certificat et lettre d'un agent de change relatifs à la dépréciation des rentes sur le domaine de la ville de Paris. 1792 et an II (1793).
  Lois relatives aux transactions. An VI, 16 nivôse (1798, 5 janvier).
  Rétribution aux notaires certificateurs des rentiers viagers et pensionnaires sur l'État. 1807.
  Tontine du pacte social, société numéraire, imprimé. 1808.
  Affiche à la main relative à la vente d'une propriété à une demie-lieue de Villenauxe (département actuel non identifié: Aube? Seine-et-Marne?).
  Souscription volontaire ouverte par le préfet de police pour l'extinction de la mendicité, imprimés, formulaires en blanc et non datés [1828].
  Service des commissions, transports et déménagements (...) “ À vendre à l'amiable, en 4 lots, plusieurs maisons de campagne (...) à Rueil”: plan et contenu d'un ancien local des archives de l'époque du notaire Charles Sauvaige (1371-XIXe siècle).
  compte de tutelle; constitution de rente; bail; procuration; compte d'exécution testamentaire; certificat; Maintenon, Simon de; Maintenon, Yvon de; Vallembras, Nicolas de; Pointrault, Colin; Loin, Pierre; Grigot, Colin; Mery d'Amboise (frère); Le Vacher, Claude; Gillet des Aulnois, Claude Jessé; Rostaing, Marguerite Renée de; Beaumanoir, Henry de; Roger, Françoise; Cotel, Bon Paul; Cambefort, Paul Joseph de; Coëtlogon, Philippe Anne de; Albert de Luynes, Charles Hercule d' (1674-1734); Albert d'Ailly, Louis Auguste d'; Brûlé, Marie Anne
- Dossier Charles Louis d'Argouges., [XVIIIe siècle]; MC/ET/VIII/1367
  Dossier Charles Louis d'Argouges, marquis de Rasnes, maréchal des camps et armées du roi.
  Argouges, Charles Louis d'
- Dossier du comté de Buzançais., 1538; MC/ET/VIII/1368
  Comté de Buzançais: inventaire de titres.
  Registre détérioré par les rongeurs à chaque bout.
  Buzançais (Indre)
- Dossier Gallard de Beaumanoir., 1762-1808; MC/ET/VIII/1369-MC/ET/VIII/1370
  Créanciers Gallard de Beaumanoir: minutes de l'affaire sur les rues de La Chaise, des Champs-Elysées, Montorgueil, Grenelle [Saint-Germain] (hôtels Feuquières et La Rochelle et monastère des Petites Cordelières), la plaine des Sablons et la terre de Boullay-d'Archères [auj. commune rattachée à Clévilliers (Eure-et-Loire)].
  Gallard de Beaumanoir; Chaise (rue de la); Champs-Elysées (rue des); Montorgueil (rue); Grenelle (rue de); Clévilliers (Eure-et-Loir)
  - Gallard de Beaumanoir, dossier 1, 1762-1808; MC/ET/VIII/1369
    Créanciers Gallard de Beaumanoir.
  - Gallard de Beaumanoir, dossier 2, 1762-1808; MC/ET/VIII/1370
    Créanciers Gallard de Beaumanoir (suite).
- Dossier des légionnaires de la légion de Luxembourg., 1793-1816; MC/ET/VIII/1371-MC/ET/VIII/1372
  Légionnaires de la légion de Luxembourg, constituée en 1780 pour combattre les Anglais dans la guerre de l'Indépendance américaine: procédure des légionnaires créanciers.
  - Légionnaires de la légion de Luxembourg, dossier 1., 1793-1816; MC/ET/VIII/1371
    Procédure des légionnaires créanciers.
  - Légionnaires de la légion de Luxembourg, dossier 2., 1793-1816; MC/ET/VIII/1372
- Dossiers de clients, en majorité sur le commerce d'œuvres d'art., 1856-1933; MC/ET/VIII/1577
  (1) (195) - Agents d'affaires, étude Thomas et Ravault: prospectus d'offres de fonds, 1870, 5 mai.
  (2) (62) - Agent de change (office d'): adjonctions de bailleurs de fonds, 1870, 5 mai.
  (3) (200) - Grands magasins de chaussures, F. Ratherot: portefeuille contenant un calendrier de 1912 et en couverture, une scène agreste en relief. 1912.
  (4) (102) - Tarif des droits du bureau. Tableau des biens à vendre, à Paris, dans l'Île de France, en province, en partie, biens nationaux: imprimé
  (5) (165) – Antoine-Carême (rue). Prolongement, dégagement des Halles centrales. 20 p. in -4° (1911).
  (6) (161) - Appartement (vente sur licitation d'un), à Neuilly-sur-Seine, 22 rue d'Orléans et 8 passage d'Orléans. 2 décembre 1933.
  (7) (110) - Arago (boulevard) et rue de la Glacière. Traité Hunebelle et Legrand avec la ville de Paris sur le percement du boulevard Arago, 20 juin 1866: copie.
  (8) (81) - Armainvilliers (domaine d'), appartenant à Me Pereire, courtier et Cie, 48 rue de Dunkerque: plan, échelle 1/25 mm.
  (9) (104) - Art. - Catalogue des objets d'art (…) appartenant à M. X (...), 29 octobre 1930: trois reproductions de tapisseries des Flandres, XVIe et XVIIIe siècles.
  (9 bis) - Art. - Catalogue des joyaux, etc. (...): session comtesse de C. (...) 1905, 33 p. in-8°.
  (10) (35) - Art. - Catalogue de tableaux, etc. (...) 12 et 13 juin 1856: note autographe relative à l'acquisition par B. Fould d'un tableau de Paguest et un autre de Vélasquez.
  (11) (35) - Art. - Fiquet, marchand de tableaux, etc.: registre des entrées et sorties de marchandises. 1925, octobre à 1929. 259, 368 et 375 numéros (avec indication de la nature, des dimensions, des prix à l'entrée et à la sortie).
  Documents en mauvais état.
  (12) (35) - Art. - Fiquet: registre (détérioré par l'humidité) faisant à peu près double emploi avec le précédent pour la même période, 1928, octobre à 1929.
  (13) (35) - Art.: répertoire d'adresses “ mondaines ” (avec indication, pour certains, de la nature de leurs collections et de leurs recherches). Documents en mauvais état.
  (14) (35) - Art: registre d'un commerce d'œuvres d'art, achats et ventes. Objets de Chine et du Japon. Achats de Barbedienne (collection Hellendal, 1873). Tableaux. Dessins. Marbres. Bronzes. Ventes diverses. Quatre reçus de Clémence Gaymon à Leblanc, 1912 et 1913. Inventaire des œuvres d'art se trouvant dans un grand salon, un petit salon et une salle de billard.
  (15) - Art. - Galerie Fiquet: pièces comptables non datées.
  (15 bis) (162) - Art: inventaire des objets d'art après décès de Madame Tollin (expertise Mannheim, 146. 114 F). Dossier n° 2188.
  Antoine-Carême (rue); Glacière (rue de la); Arago (boulevard); Dunkerque (rue de); Gaymon, Clémence; Leblanc; Tollin (Mme)
- Dossiers de clients, commerce d'œuvres d'art et autres (lettres A-B)., 1580-1918; MC/ET/VIII/1578
  (16) (64) - Art. - Gustave Maillet: notes d'achats d'œuvres d'art et reçus d'artistes, factures Hubert, de bordures, cadres et cartels; autres factures de montres, bagues, etc. de Borniol. 1880-1890.
  (17) (96) - Art. -Vente par Charles Henry Léon Le Roy à Gaston Le Roy de Presale, de trois tableaux, portraits de Catherine Isabelle Gevarts, et deux aux armes de Le Roy de Gansandrier: onze documents concernant ceux-ci. sous seings privés, originaux, XVIIe-XVIIIe siècles, sceaux (deux exemplaires), dossier 697.
  (18) (132) - Assemblée nationale, palais de Versailles: laissez-passer du 10 mai 1871, autre, en français et en allemand, 11 mars 1871. Lettre du général Soumain à la commission de réforme au sujet de Joseph Haillet, avec notes sur un fait d'armes du 14 août 1870. Paris, 11 juillet 1871.
  (19) (117) - Assurance-Maladie (L'), société anonyme: statuts, 1888-1889 (l'exemplaire de 1889 porte des modifications manuscrites). Joint: l'assurance contre les maladies, données, fournies par les sociétés de secours mutuel pour le fonctionnement des compagnies d'assurances contre les maladies. 1888.
  (20) (156) - Auteuil. Terrains à vendre rue Henri-Heine.
  (21) (74) - Auteuil (parc d'). Propriété Laveyssière. Terrain vendu à Zede: description et plans, rue de la Réunion.
  (22) (21) - Auteuil (rue d'). Hôtel n° 59: plans et élévation.
  (23) (61) - Auteurs et compositeurs dramatiques (Société des): Léon Schlesinger, décédé à Leysin le 19 juillet 1903: adhésion de sa mère, Aline Strauss, aux statuts de la Société, comme adjudicataire des droits d'auteurs sur les œuvres de son fils (non signé).
  (24) (33) - Aveugles (Société des ateliers d'): premier exercice, 1882-1883.
  (25) (145) - Banque de France: versement d'or pour la Défense nationale. 23 août 1915.
  (26) (135) - Baptême (acte de) Davies. 1892 (en anglais) encadré ainsi que trois miniatures.
  (27) (172) - Barber (généalogie de la famille de). 1580-1784.
  (28) (137) - Bateaux parisiens (Compagnie générale des): 15 pièces (1902-1903).
  (29) (32) - Beaux-Arts (Académie des). Fondation Fould en faveur de deux israélites, l'un peintre, l'autre sculpteur. 1859-1860.
  (30) (63) - Berri (rue de, n° 1): bail d'un appartement. 1872, 30 novembre.
  (31) (70) - Biarritz. Affaire Picard: incorporation à la propriété d'une cour non close de murs. 1759-1839.
  (32) (198) - Bibliothèque nationale: legs Beaulaincourt.
  (33) (55) - Bibliothèque. Madame Dabadie pensionnaire de l'Opéra. Dons à diverses bibliothèques de France de l'extrait de l'ouvrage de son gendre, Edmond Guillaume, et de Georges Perrot sur leur mission en Asie mineure: journal de ses dépenses domestiques. 1856-1864 et 1875-1877 (dossier n° 51).
  (34) (69) - Biens nationaux. Adjudication de quatre arpents de terre provenant de la remise de la Couronne, capitainerie de La Varenne des Tuileries, 3000 livres. 1791, 6 septembre. Joint, un billet: “ le premier jour de la lune de may prochain vous iré ramasser plain une coquille d'œuf de rosée soleil à midy précis, 1791 ”.
  (34 bis) - Bineau (parc). Ile de la Grande-Jatte. Lotissement: affiche et deux plans.
  (35) (160) - Bombardements aériens. Assurance par l'Union: couverture provisoire d'un mois et police d'un an. 1918.
  Le Roy, Charles Henry Léon; Le Roy de Presale, Gaston; Maillet, Gustave; Gevarts, Catherine Isabelle; Le Roy de Gansandrier; Haillet, Joseph; Soumain (général); Zede; Schlesinger, Léon; Strauss, Aline; Davies; Barber (famille); Beaulaincourt; Dabadie (Mme); Guillaume, Edmond; Perrot, Georges; Réunion (rue de la); Auteuil (rue d'); Berri (rue de)
- Dossiers de clients (lettre C)., 1719-1919; MC/ET/VIII/1579
  (36) (138) - Boselli (Galéas). Lettre du comte Boselli à son fils relative à un tableau récemment découvert représentant un Galéas Bocelli. 5 juillet 1896. Lettre, en italien, avec traduction, relative au tableau et à deux manuscrits, signés Alessio Siccardo. 4 mars 1896. Lettre signée Christoforo Scotti, 6 août 1919, avec traduction, relative au tableau.
  (37) (105) - Bourbon (quai). Deux maisons n° 45 et 47, au coin du quai d'Orléans. 1719-1877 (dossier n° 653).
  (38) (39) - Brindeau (Abbé): bref pontifical à son adresse. 30 juillet 1867 (original parchemin).
  (39) (171) - Brissot-Thivars, chef de bataillon de la Garde nationale mobile de Paris: certificats relatifs à sa conduite dans les journées de juin 1848. 1848-1861.
  (40) (52) - Brun (Gabriel), descendant de réfugiés en Suisse pour cause de religion: note généalogique autographe (1891), lettre et certificat de la commune de Rolle, en Suisse.
  (41) (87) - Bruxelles (paroisse Sainte-Gudule): extrait de baptême du 23 juin 1774, délivré le 4 prairial an VI (23 mai 1798) de la République française, exemplaire de la formule.
  (42) (113) - Bulletin des Halles (Le), Société anonyme: statuts. 2 tirages. 1881.
  (42 bis) - Cadet (rue), propriété n° 7: documents et plans.
  Boselli, Galéas; Bocelli, Galéas; Siccardo, Alessio; Scotti, Christoforo; Brindeau (abbé); Brissot-Thivars; Brun, Gabriel; Orléans (quai d'); Cadet (rue); Bruxelles (Belgique); Suisse
- Dossiers de clients (lettre C)., 1794-1914; MC/ET/VIII/1580
  (43) (201) - Carles père, ancien conseiller du sénéchal de Toulouse, y habitant: son mémoire contre son fils cadet, officier de santé, habitant à Blagnac, vers l’an III (1794).
  (44) (199) – Caylus (Tarn-et-Garonne), village château: 2 photographies non datées [1899].
  (45) (120) - Champigny [-sur-Marne] (Société du pont de): constructions, exploitation. 1835-1852.
  (46) (194) – Chansons. Paroles de chansons, petit cahier (18,5 cm x 15 cm) non paginé, non daté [1895], estampillé A. Renoult, éditeur, 94 passage Brady, Paris. Paroles d’Henri Darsay, d’Alexandre Trébitsch, de Paul Manoury, d’A. Poupay, etc. (dossier veuve Rehoult, n°1956).
  (47) (82) - Chardon-Lagache. Règlement de la maison de retraite Chardon-Lagache (…) [Chardon-Lagache, Pierre Auguste Marie Alfred (1807-1879)], imprimé non daté [1865 ?], 8 pages in-8°.
  (48) (22) - Charité (bureau de) du XIXe arrondissement: deux certificats d'inscription au livre des pauvres. 1830-1832.
  (49) (149) - Chartres (district de). Mise en adjudication définitive de biens nationaux provenant du grand séminaire, du séminaire de Saint-Charles de Chartres, des cures de Bailleau (auj. Bailleau-l’Évêque), Cintray, Lucé et Sandarville et de la chapelle Saint-Eustache. 6 juillet 1791. Chartres, impr. Lacombe (placard amputé à gauche d'une bande d'environ 3 centimètres).
  (50) (30) - Chaumont (Yonne): notice sur son ancien château par Léon Bertin, juge de paix de Villeneuve-sur-Yonne. 25 mars 1914.
  (51) (148) - Chimère (La), société fondée par Jean-Baptiste Marie Gaston Baty, homme de lettres: liste des souscripteurs, 29 mars 1923.
  (52) (129) – Chirurgicale. Maison de santé chirurgicale moderne pour clientèle riche: rapport et projet de statuts (non datés) par Émile Léopold Jacques Weisviller, externe des hôpitaux de Paris.
  (53) (58) – Communion. Images de première communion de l’église Saint-Séverin au nom de Eugène Rodrigues. 17 octobre 1828.
  (54) (146) – Confirmation. Bulletin de Confirmation, signature et cachet de Mgr Flavius Chigi, 23 février 1863.
  (54 bis) (58) – Consommation. Association coopérative de consommation des employés de l'État, du département de la Seine et de la ville de Paris (en déficit constaté en avril 2014).
  (55) (116) - Constructions mécaniques (anciens établissements Cail)…: statuts de la société, imprimé, 23 pages in-8°, 1898-1899.
  (56) (51) - Coppée (François) [Coppée, Françis-Joachim-Édouard (1842-1908)]: succession, 1908-1909. Legs au musée Carnavalet, à l’Institut de France, au Théâtre National de l 'Odéon, etc. et à diverses personnalités (docteur Louis Auguste Marie Joseph Duchastelet, Jean-Baptiste Mondain-Monval, etc.).
  délivrance de legs; règlement; Carles (père); Rehoult (veuve); Chardon-Lagache, Pierre Auguste Marie Alfred; Chigi, Flavius; Coppée, Françis-Joachim-Édouard; Mollini, Cornigliari; Rodrigues, Eugène; Bertin, Léon; Baty, Jean-Baptiste Marie Gaston; Weisviller, Émile Léopold Jacques; Coppée, François; Duchastelet, Louis Auguste Marie Joseph; Mondain-Monval, Jean-Baptiste; Toulouse (Haute-Garonne); Blagnac (Haute-Garonne); Caylus (Tarn-et-Garonne); Chartres (Eure-et-Loir); Bailleau-l'Evêque (Eure-et-Loir); Cintray (Eure-et-Loir); Lucé (Eure-et-Loir); Sandarville (Eure-et-Loir); Chaumont (Yonne); Carnavalet (hôtel); Chardon-Lagache (rue); Villeneuve-sur-Yonne (Yonne); Institut de France; Odéon (théâtre de l'); Champigny-sur-Marne (Val-de-Marne)
- Dossiers de clients (lettres C-F)., 1685-1925; MC/ET/VIII/1581
  (57) (88) – Cosnard (Jean Georges Léon Jules), ancien député de la Seine: pension d'anciens députés, une feuille, 16 mars 1912.
  (58) (9) – Cotonnière. Projet d'exploitation cotonnière dans une région de l’Italie napolitaine conquise sur des marais par dessèchement et assainissement à Bari. Naples, 15 septembre 1861.
  (59) (177) - Courcelles (rue de). Évaluation d’un hôtel et dépendance situés rue de Courcelles (…) 2 juin 1812, évalué 80000 F par Belanger: plan et notice (42 cm x 55 cm).
  (60) (59) - Courcelles (rue de). Hôtel Richebourg, puis de Bragance, n° 10, ancien: servitude rue de Valois n° 18, anciennement rue Cisalpine n° 286, rue de Monceau (dossier n° 335): titre de propriétés, plans et élévations gravés, plans manuscrits. 1766-1856.
  (61) (41) - Courses (chevaux de): convention entre le duc de Narbonne et Messieurs Émile et Pierre Deschamps relative à des chevaux de course. 16 décembre 1900 (deux exemplaires originaux).
  (62) (40) - Couturière: réception de Marie Bardo, comme couturière, après versement de 3 livres à l'hôpital général, 15 juin 1764 (original parchemin).
  (62 bis) – Crimée. Lotissement de la voie nouvelle entre la rue de Crimée et la rue du Rhin modifiable au gré des acquéreurs: plan non daté du lotissement (37 cm x 28 cm).
  (63) (153) - Deschamps (Philippe). Nomenclature des 27 ouvrages publiés par Philippe Deschamps, en vente à la librairie Lemerre, impr. parisienne Barnéoud et Cie: prospectus.
  (64) (86) - Deschanel (Émile), dossier n° 1192. Bruxelles, quartier nord-est, partie en-deça et partie au-delà des rues Emeriau et de Pavie, terrains à vendre: extraits du Conseil communal, correspondance (sommes versées à la veuve, etc.), plans (2). 1875-1904.
  (65) (34) - Dispensaire Furtado-Heine [créé en 1884 par Cécile Furtado-Heine pour les enfants pauvres]: statistiques médicales et relevés statistiques, imprimés. 1884-1887.
  (66) (111) – Doubovaia-Balka. Société des mines de la Doubovaia-Balka (en Russie): statuts, rapports. 1892-1913.
  (66bis) (100) – Draveil. À vendre à l’amiable (…) château et parc de Draveil, canton de Boissy-Saint-Léger (…). Prospectus imprimé non daté, avec croquis des immeubles à vendre.
  (67) (118) - Duhamel (famille): actes d'état religieux et civil. 1685-1838, certificat de vaccine de Eugène Duhamel, fils d'Alexandre Désiré, notaire greffier de Saint-Pierre-et-Miquelon (1828-1830), certificat d'inscription sur les matricules du canton de Saint-Pierre pour la milice dit Eugène, né à Saint-Pierre-de-Terre-Neuve le 1er mai 1828, président du conseil d'appel (1848). Mise en possession d'immeubles à Saint-Malo, appartenant à la veuve séparée de biens de Jean-François Duhamel “général et d'armes”, à Alexandre René Duhamel, chapelain de la cathédrale de Saint-Malo (1756-1788); lettre des administrateurs du département d'Ille-et-Vilaine au “citoyen” Duhamel relative à sa pension ‘pour avoir servi à la ci-devant paroisse de Port-Malo (3 floréal an III), circulaire du ministre de l'Intérieur au même, commissaire du directoire exécutif près l'administration municipale du canton de Paramé (27 nivôse an VI), obligation de 3000F souscrite par Alexandre René Duhamel et sa femme, propriétaires, à Rennes (30 août 1820), vente par les mêmes d'une maison à Saint-Malo (31 août 1830), certificat de pension ecclésiastique ancienne d'Alexandre René Duhamel, né le 22 octobre 1791 (1832).
  Jean Marie Constant, directeur des études à l'École polytechnique, membre de l'Institut: sa pension (4083 F), documents sur son monument funéraire à Rennes (1873).
  Virginie Bertrand, veuve de Duhamel, né le 17 pluviôse an V à Saint-Malo: don d'une rente de 5000 F à la ville de Saint-Malo “destinée à pourvoir aux études d'anciens élèves du lycée” (1872-1872), testament (dossier 447).
  (68) (31) - Eau. Concession perpétuelle par la ville de Paris à François Procope-Couteaux, marchand de liqueurs, bourgeois de Paris, de quatre lignes d'eau en superficie à prendre au regard de la fontaine Saint-Germain pour être conduites par un tuyau particulier dans la maison rue Neuve des Fossés-Saint-Germain: versement de 800 livres, reçu du receveur du domaine et certificat de Jean Beausire, architecte, maître des œuvres et contrôleur ordinaire des bâtiments et garde des fontaines publiques (parchemin). 16 septembre 1700.
  (69) (54) - École Saint-Louis de Gonzague (…). Devoirs de vacances, classe de 6e, imprimé non daté, 16 pages in-8° non chiffrées.
  (70) (112) - Églises réformées de France: statuts de la caisse de retraite pour les pasteurs, imprimé, 16 pages in-8° 1864.
  (71) (97) – Elchingen. Succession de la duchesse d'Elchingen, décédée à Versailles le 30 juin 1889. 1885-1892 (dossier 744, princesse Murat).